# 境外子公司记账本位币变更

提问人：sailingfly 时间：2015-07-26 19:44:52
境外子公司当地本国币种为A，主要交易币种为USD， 原子公司ERP记账本位币为A，合并报表用子公司单体报表本位币为A。但由于主要交易币种为USD，现需要变更合并用子公司报表本位币为USD。 问题： 1 ）在不变更子公司记账本位币的前提下，直接变更子公司报告币种USD，未来编制报表时，是应采用外币报表折算，启用外币报表折算差科目？还是必须还原为以USD为记账本位币的方法，按USD记账USD报告？ 2 ）变更日折算汇率及方法：可否直接采用未来适用法？ 按中国会计准则，“企业因经营所处的主要经济环境发生重大变化，确需要变更记账本位币的，应采用变更当日的即期汇率将所有项目折算为变更后的记账本位币，折算后的金额作为新的记账本位币的历史成本。”

回答人：chenyiwei
1 、因为“主要交易币种为USD”，所以按照中国企业会计准则和IFRS，该境外子公司的记帐本位币（功能货币）都应为美元，这是中国准则和当地会计准则的一个差异，所以在转换为中国企业会计准则下的报表时，相当于以美元为本位币重编其报表，而不是简单的外币报表折算。 2 、这种情况我理解不是“企业因经营所处的主要经济环境发生重大变化，确需要变更记账本位币”，而是会计政策差异的转换，因此不建议采用未来适用法，而是一直追溯到该境外子公司开始主要以USD为交易币种时为止。如果该企业所在国的会计准则已经与IFRS趋同或等效，或直接采用IFRS的，则该该子公司自身的法定报表中，以前的记帐本位币选择也构成了会计差错，也同样需要更正。

提问人：木木草田 时间：2018-01-11 18:50:56
陈老师，您好，一个泰国公司原来本位币是泰铢，期末报表使用双边汇率折算，即资产使用买入价，负债使用卖出价折算。 2018 年准备变更记账本位币为美元，准备使用泰铢对美元的中间价（大于买入价，小于卖出价的一个转换汇率）折算报表，这样总资产和负债加所有者权益会有一个差异，这个差异在账面上可以放到哪里？一般情况下，都使用一个汇率的话，是不会产生这部分差异。

回答人：chenyiwei
可调整其他综合收益——外币折算差额。